【裁判字號】    98,訴,862
【裁判日期】    980930
【裁判案由】    違反毒品危害防制條例
【裁判全文】
臺灣屏東地方法院刑事判決               98年度訴字第862號
公  訴  人  臺灣高雄地方法院檢察署檢察官
被      告  甲○○
上列被告因違反毒品危害防制條例等案件，經台灣高雄地方法院
檢察署檢察官向台灣高雄地方法院提起公訴（98年度毒偵字第18
32號），經該院受理後移轉管轄前來（原台灣高雄地方法院案號
98年度審訴字第2147號），被告於本院準備程序進行中，就被訴
事實為有罪之陳述，經本院告知簡式審判程序意旨，並聽取當事
人之意見後，本院合議庭裁定由受命法官獨任依簡式審判程序審
理，並判決如下：
    主  文
甲○○施用第一級毒品，累犯，處有期徒刑拾月。
    事  實
一、甲○○前於民國87年間因施用毒品案件，經本院以87年度毒
    聲字第586 號裁定觀察、勒戒，於88年1 月19日入所執行，
    因認有繼續施用毒品之傾向，再經本院以88年度毒聲字第24
    5 號裁定令入戒治處所施以強制戒治，於88年3 月19日轉入
    執行，88年8 月21日因停止戒治出所續執行另案有期徒刑，
    89年2 月18日期滿未經撤銷停止戒治而執行完畢，由台灣屏
    東地方法院檢察署檢察官以89年度戒毒偵字第70號為不起訴
    處分確定。又於90年間因施用毒品案件，經台灣屏東地方法
    院檢察署檢察官聲請強制戒治並起訴，戒治部分經本院90年
    度毒聲字第1508號裁定令入戒治處所施予強制戒治，於91年
    1 月10日入所執行，並於92年1 月7 日強制戒治期滿執行完
    畢；起訴部分則經本院90年度訴字第627 號判決分別判處有
    期徒刑8 月、4 月，應執行有期徒刑10月確定。又於95年間
    因施用毒品案件，經本院以95年度訴字第789 號判決分別判
    處有期徒刑有期徒刑1 年、7 月，應執行有期徒刑1 年5 月
    確定；再於96年間因竊盜、詐欺等案件，經本院以96年度易
    字第64號判決判處應執行有期徒刑2 年8 月確定，上開施用
    毒品、竊盜、詐欺案件嗣經本院以96年度聲減字第1901號裁
    定分別減刑並定應執行有期徒刑1 年11月確定，於97年10月
    3 日縮短刑期執行完畢。詎其仍不知悔改，竟基於施用第一
    級毒品海洛因之犯意，於查獲前2 天即98年2 月18日下午某
    ，在不詳之地點，以將海洛因摻水稀釋後置入針筒內施打之
    方式，施用第一級毒品海洛因1 次。嗣於98年2 月20日下午
    2 時20分許，在高雄縣大寮鄉○○村○○路406 巷82之1 號
    前，因形跡可疑，為警攔檢盤查，得其同意採尿送驗後，結
    果呈嗎啡（即海洛因水解後反應）之陽性反應，始悉上情。
二、案經高雄市政府警察局林園分局報告台灣高雄地方法院檢察
    署檢察官偵查起訴，經台灣高雄地方法院移轉管轄。
    理  由
一、本件被告甲○○所犯係死刑、無期徒刑、最輕本刑為3 年以
    上有期徒刑以外之罪，其於本院準備程序中就被訴事實為有
    罪之陳述，經法官告知被告簡式審判程序之旨，並聽取公訴
    人、被告之意見後，由本院合議庭依刑事訴訟法第273 條之
    1 第1 項規定，裁定由受命法官獨任進行簡式審判程序，先
    予敘明。
二、上揭事實，業據被告甲○○於偵訊時及本院審理時坦承不諱
    ，且被告為警在98年2 月20日所採集之尿液，經高雄縣政府
    警察局林園分局中庄派出所員警送台灣檢驗科技股份有限公
    司檢驗之送驗結果，呈嗎啡（即海洛因水解後之反應）之陽
    性反應，此有台灣檢驗科技股份有限公司98年3 月13日KＺ0
    00000000000 號濫用藥物尿液檢驗報告、高雄縣政府警察局
    林園分局中庄派出所尿液代號與真實姓名對照表各1 紙在卷
    可證。上述鑑驗結果，係檢驗機關本於專業知識及以精密儀
    器或科學檢驗方法所得之結論，自可憑信，綜上足認，本案
    事證明確，被告上開犯行應堪認定。
三、查被告前於87年間因施用毒品案件，經本院以87年度毒聲字
    第586 號裁定觀察、勒戒，於88年1 月19日入所執行，因認
    有繼續施用毒品之傾向，再經本院以88年度毒聲字第245 號
    裁定令入戒治處所施以強制戒治，於88年3 月19日轉入執行
    ，88年8 月21日因停止戒治出所續執行另案有期徒刑，89年
    2 月18日期滿未經撤銷停止戒治而執行完畢，由台灣屏東地
    方法院檢察署檢察官以89年度戒毒偵字第70號為不起訴處分
    確定。又於90年間因施用毒品案件，經台灣屏東地方法院檢
    察署檢察官聲請強制戒治並起訴，戒治部分經本院90年度毒
    聲字第1508號裁定令入戒治處所施予強制戒治，於91年1 月
    10日入所執行，嗣因無繼續施用毒品傾向，於92年1 月7日
    強制戒治期滿執行完畢；起訴部分則經本院90年度訴字第62
    7 號判決分別判處有期徒刑8 月、4 月，應執行有期徒刑10
    月確定；復於95年間因施用毒品案件，經本院以95年度訴字
    第789 號判決分別判處有期徒刑有期徒刑1 年、7 月，應執
    行有期徒刑1 年5 月確定，有台灣高等法院被告前案紀錄表
    在卷可考，是被告已於觀察勒戒及強制戒治執行完畢後5 年
    內再犯毒品案件，並經判處罪刑確定，本件雖於5 年後再犯
    ，仍應依法論罪科刑（最高法院97年度第5 次刑事庭會議決
    議意旨參照）。
四、查海洛因屬毒品危害防制條例第2 條第2 項第1 款所稱之第
    一級毒品，不得持有、施用，被告竟持以施用，核其所為，
    係犯同條例第10條第1 項之施用第一級毒品罪。其施用前持
    有海洛因之低度行為，應為施用之高度行為所吸收，不另論
    罪。又被告有事實欄所載之前案紀錄，此有前揭台灣高等法
    院被告前案紀錄表可按，其受有期徒刑執行完畢後，5 年內
    故意再犯本件有期徒刑以上之罪，為累犯，應依刑法第47條
    第1 項規定，加重其刑。爰審酌被告前因施用毒品案件，已
    經觀察、勒戒、強制戒治執行完畢後，仍不思悔改，徹底袪
    除施用毒品之惡習，竟又施用海洛因，益顯其無戒絕毒品之
    意且繼續沈淪毒海之中，意志力甚為薄弱，惟念及其施用毒
    品之犯行，在本質上乃屬戕害自己身心健康之行為，尚未害
    及他人，犯後坦承犯行並配合驗尿，態度尚佳及生活狀況、
    教育程度等一切情狀，量處如主文所示之刑。
據上論斷，應依刑事訴訟法273 條之1 第1 項、第299 條第1 項
前段，毒品危害防制條例第10條第1 項，刑法第11條前段、第47
條第1 項，判決如主文。
本案經檢察官李秀玲到庭執行職務
中    華    民    國    98    年    9     月    30    日
                  刑事第二庭    法  官  劉怡孜
以上正本證明與原本無異。
如不服本判決應於收受判決後10日內向本院提出上訴書狀，並
應敘述具體理由；其未敘述上訴理由者，應於上訴期間屆滿後
20日內向本院補提理由書（均須按他造當事人之人數附繕本）
「切勿逕送上級法院」。
中    華    民    國    98    年    9     月    30    日
                                書記官  馮得弟
附錄本案論罪科刑法條全文
毒品危害防制條例第10條第1項：
施用第一級毒品者，處 6 月以上 5 年以下有期徒刑。


司法院資訊處製作；財團法人民間司法改革基金會備份。
